【裁判字號】    99,易,301
【裁判日期】    990531
【裁判案由】    違反毒品危害防制條例
【裁判全文】
臺灣屏東地方法院刑事判決               99年度易字第301號
公  訴  人  臺灣屏東地方法院檢察署檢察官
被      告  甲○○
上列被告因違反毒品危害防制條例案件，經檢察官提起公訴（99
年度毒偵字第271 號），被告於準備程序中就被訴事實為有罪之
陳述，本院裁定進行簡式審判程序，判決如下：
    主  文
甲○○施用第二級毒品，累犯，處有期徒刑伍月，如易科罰金，
以新臺幣壹仟元折算壹日。
    事  實
一、甲○○前於民國92年間因施用毒品案件，經本院92年度毒聲
    字第753 號裁定令入勒戒處所施予觀察、勒戒，因有繼續施
    用毒品傾向，復經本院92年度毒聲字第856 號裁定令入戒治
    處所施予強制戒治，其後經裁定停止戒治，所餘戒治期間付
    保護管束，於92年11月14日出所，至93年6 月23日期滿未經
    撤銷停止戒治而執行完畢，由臺灣屏東地方法院檢察署檢察
    官以93年度戒毒偵字第66號為不起訴確定。又94年間因施用
    毒品、轉讓毒品案件、95年間因竊盜案件，分別經本院95年
    度訴字第26號分別判處有期徒刑1 年、6 月、1 年4 月、臺
    灣高雄地方法院96年度簡字第12號判處有期徒刑5 月確定，
    上開各罪均經減刑後定應執行刑1 年4 月確定，與其於96年
    間所犯施用毒品案經本院96年度訴字第791 號判處有期徒刑
    8 月確定部分，接續執行，於97年9 月25日縮短刑期假釋出
    監，於98年2 月21日假釋期滿未經撤銷視為執行完畢。猶不
    知悔改，竟基於施用第二級毒品甲基安非他命之犯意，於98
    年12月31日15時30分許回溯120 小時內某時，在其屏東縣高
    樹鄉○○村○○路21號住處，以將甲基安非他命置於玻璃球
    以火燒烤吸食煙氣之方式，施用甲基安非他命1 次。嗣因其
    為毒品管制人口，於98年12月31日15時30分許為警通知採尿
    送驗，結果呈甲基安非他命陽性反應，而悉上情。
二、案經屏東縣政府警察局里港分局報告臺灣屏東地方法院檢察
    署檢察官偵查起訴。
    理  由
一、本件被告甲○○所犯非死刑、無期徒刑、最輕本刑為3 年以
    上有期徒刑之罪，亦非高等法院管轄之第一審案件，而被告
    於本院行準備程序中就被訴事實為有罪之陳述，經告知被告
    簡式審判程序之旨並聽取當事人意見後，本院依刑事訴訟法
    第273 條之1 第1 項規定，裁定進行簡式審判程序，合先敘
    明。
二、訊據被告對其於上揭時、地施用第二級毒品甲基安非他命之
    犯行，坦承不諱，且被告為警查獲後所採集之尿液經送檢驗
    結果，呈甲基安非他命陽性反應，有台灣檢驗科技股份有限
    公司濫用藥物尿液檢驗報告、屏東縣政府警察局里港分局尿
    液採證編號姓名對照表各1 件在卷可稽，足證被告前開自白
    與事實相符。又被告前於92年間因施用毒品案件，經送觀察
    、勒戒及強制戒治後，由臺灣屏東地方法院檢察署檢察官以
    93年度戒毒偵字第66號為不起訴確定；復於94年、96年分別
    因施用毒品案件，經本院以95年度訴字第26號、96年度訴字
    第791 號判處有期徒刑1 年、6 月、8 月確定乙節，此有臺
    灣高等法院被告前案紀錄表附卷可參，則被告於前案經強制
    戒治執行完畢後，於5 年內已經再犯，並經依法追訴處罰，
    雖本案施用毒品之時間在初犯釋放5 年後，惟被告既已先於
    「5 年內再犯」，顯見其再犯率甚高，原實施觀察、勒戒及
    強制戒治已無法收其實效，而無5 年戒斷期之存在，參諸最
    高法院95年第7 次刑事庭會議意旨，自無再經觀察、勒戒及
    強制戒治之必要，而應由檢察官逕行起訴。綜上，被告犯行
    罪證明確，洵堪認定。
三、查甲基安非他命屬毒品危害防制條例第2條第2項第2 款所列
    之第二級毒品，核被告所為，係犯毒品危害防制條例第10條
    第2 項之施用第二級毒品罪。被告因施用第二級毒品甲基安
    非他命而持有甲基安非他命之低度行為，為其施用之高度行
    為所吸收，不另論罪。被告有如事實欄所載之論罪科刑資料
    ，亦有上開前案紀錄表可按，其於98年2 月21日縮刑期滿執
    行完畢後5 年內故意再犯本罪，為累犯，應加重其刑。爰審
    酌被告於觀察、勒戒及強制戒治後，仍不知警惕，不思尋求
    正當之身心發展，竟又施用足以導致精神障礙、性格異常，
    甚至造成生命危險之毒品，戕害一己之身心健康，對社會治
    安可能之危害程度非微，兼衡其於犯罪後坦承犯行，犯後態
    度良好，其智識程度、生活狀況，暨公訴人建議刑度尚屬過
    重等一切情狀，量處如主文所示之刑，並諭知易科罰金之折
    算標準。
據上論斷，應依刑事訴訟法第284 條之1 、第273 條之1 第1 項
、第299 條第1 項前段，毒品危害防制條例第10條第2 項，刑法
第11條前段、第47條第1 項、第41條第1項前段，判決如主文。
本案經檢察官曾士哲到庭執行職務。
中    華    民    國    99    年    5     月    31    日
                  刑事第四庭    法  官  蔡玉雪
以上正本證明與原本無異。
如不服本判決應於收受判決後10日內向本院提出上訴書狀，並應
敘述具體理由；其未敘述上訴理由者，應於上訴期間屆滿後20日
內向本院補提理由書（均須按他造當事人之人數附繕本）「切勿
逕送上級法院」。
中    華    民    國    99    年    5     月    31    日
                                書記官  許倬維
附錄本案論罪科刑法條：
毒品危害防制條例第10條第2項
施用第二級毒品者，處3年以下有期徒刑。

司法院資訊處製作；財團法人民間司法改革基金會備份。
